臺灣雲林地方法院刑事判決
111年度易字第500號
公  訴  人  臺灣雲林地方檢察署檢察官
被      告  高聖凱



上列被告因竊盜案件，經檢察官提起公訴（111年度偵字第6380
號、111年度偵字第6511號、111年度偵字第6958號），本院依簡
式審判程序判決如下：
    主      文
高聖凱犯如附表主文欄所示之罪，各處如附表主文欄所示之刑及
沒收。附表編號1、3部分，應執行有期徒刑壹年。沒收併執行之
。
    事實及理由
一、本件犯罪事實、證據及應適用之法條，除下列事項外，餘均
    引用檢察官起訴書之記載（如附件）：
  ㈠犯罪事實第9行「（市價合計為19000元）」應刪除。
  ㈡起訴書第2頁第19行「並自其身上起出2800元」，應更正為「
    並自其身上起出2,800元（其中2,500元為行竊所得）」。
  ㈢證據部分補充「被告高聖凱於本院準備程序、審理程序之自
    白」。
  ㈣起訴書第3頁第1行「係犯刑法第321條第1項第2、3款」，應
    更正為「各係犯刑法第321條第1項第2、3款」。
二、量刑部分，審酌被告分別以攜帶凶器、侵入住居等方式為本
    件竊盜犯行，造成各被害人受有財物損害，實值非難。兼衡
    被告犯後於偵、審中均坦承犯行，惟未能賠償被害人之犯後
    態度，並考量被告歷年來涉有多件竊盜、毒品等案件之素行
    （檢察官於本件未主張構成累犯），暨衡其智識程度為國中
    畢業，曾從事輕隔間工作，未婚、獨居之家庭生活狀況等一
    切情狀，分別量處如附表主文欄所示之刑，並附表編號1、3
    所示部分，定其應執行刑如主文所示，附表編號2部分則諭
    知易科罰金之折算標準。
三、沒收部分，被告於附表編號1所竊得之未扣案之新臺幣（下
    同）1,000元、長壽牌香菸7包、七星牌香菸6包、PEACE牌香
    菸3包、他牌香菸7包（另有七星牌香菸1包、PEACE牌香菸3
    包已於偵查中發還被害人），依刑法第38條之1第4項之規定
    ，均屬其犯罪所得，應依刑法第38條之1第1項前段規定，於
    附表編號1所示主文欄下宣告沒收，於全部或一部不能沒收
    或不宜執行沒收時，依刑法第38條之1第3項規定，追徵其價
    額。被告於附表編號2竊得之2,500元，應依刑事訴訟法第14
    2條第1項規定發還被害人，故不另予宣告沒收。
四、依刑事訴訟法第273條之1第1項、第299條第1項前段、第310
    條之2、第454條（僅引用程序法），判決如主文。
本案經檢察官莊珂惠提起公訴，檢察官黃立宇到庭執行職務。
中　　華　　民　　國　　111 　年　　10　　月　　11　　日
                  刑事第四庭  法  官  劉彥君
以上正本證明與原本無異。
如不服本判決應於收受判決後 20 日內向本院提出上訴書狀，並
應敘述具體理由；其未敘述上訴理由者，應於上訴期間屆滿後20
 日內向本院補提理由書（均須按他造當事人之人數附繕本）。
「切勿逕送上級法院」。
告訴人或被害人對於判決如有不服，具備理由請求檢察官上訴者
，其上訴期間之計算，係以檢察官收受判決正本日期為準。
                              書記官  許馨月
中　　華　　民　　國　　111 　年　　10　　月　　12　　日
附錄本案論罪科刑法條：
中華民國刑法第320條
意圖為自己或第三人不法之所有，而竊取他人之動產者，為竊盜
罪，處5年以下有期徒刑、拘役或50萬元以下罰金。
意圖為自己或第三人不法之利益，而竊佔他人之不動產者，依前
項之規定處斷。
前二項之未遂犯罰之。
中華民國刑法第321條
犯前條第1項、第2項之罪而有下列情形之一者，處6月以上5年以
下有期徒刑，得併科50萬元以下罰金：
一、侵入住宅或有人居住之建築物、船艦或隱匿其內而犯之。
二、毀越門窗、牆垣或其他安全設備而犯之。
三、攜帶兇器而犯之。
四、結夥三人以上而犯之。
五、乘火災、水災或其他災害之際而犯之。
六、在車站、港埠、航空站或其他供水、陸、空公眾運輸之舟、
    車、航空機內而犯之。
前項之未遂犯罰之。
附表：
編號 犯罪事實 主文 1 如起訴書犯罪事實欄一、㈠所載。 高聖凱犯攜帶凶器侵入住居竊盜罪，處有期徒刑捌月。未扣案之犯罪所得現金新臺幣壹千元、長壽牌香菸7包、七星牌香菸6包、PEACE牌香菸3包、他牌香菸7包沒收，於全部或一部不能沒收或不宜執行沒收時，追徵其價額。 2 如起訴書犯罪事實欄一、㈡所載。 高聖凱犯竊盜罪，處拘役拾日，如易科罰金，以新臺幣壹千元折算壹日。 3 如起訴書犯罪事實欄一、㈢所載。 高聖凱犯攜帶凶器竊盜罪，處有期徒刑柒月。 
--------------------------------------------------------
臺灣雲林地方檢察署檢察官起訴書
                                     111年度偵字第6380號
                                     111年度偵字第6511號
                                     111年度偵字第6958號
　　被　　　告　高聖凱　男　44歲（民國00年00月00日生）
　　　　　　　　　　　　住雲林縣○○鄉○○村00鄰○○0號
　　　　　　　　　　　　居雲林縣○○鄉○○村○○路0號
                        （在押）
　　　　　　　　　　　　國民身分證統一編號：Z000000000號
上列被告因竊盜案件，已經偵查終結，認應提起公訴，茲將犯罪
事實及證據並所犯法條分敘如下：
　　　　　　犯罪事實
一、高聖凱前有多次犯竊盜罪之紀錄，竟仍不知悔改，而意圖為
    自己不法之所有，基於竊盜之犯意，為下列行為：
  ㈠於民國111年3月15日上午7時30分發現前不詳時間，以鐵製、
    質地堅硬，可作為兇器使用之鐵鉤，破壞後門鋁門門鎖之方
    式，侵入劉怡宏所經營，位於雲林縣○○鄉○○村○○00號之雜貨
    店，而侵入其內（侵入住宅部分，未據告訴），徒手竊取劉
    怡宏所有放置於櫃臺抽屜之現金新臺幣（下同）1000元，暨
    貨架上之長壽牌香菸7包、七星牌香菸7包、PEACE牌香菸7包
    、他牌香菸7包（市價合計為19000元），得手後逃離現場，
    並將其中七星牌香菸1包、PEACE牌香菸4包贈送予友人陳志
    翔。末因劉怡宏於111年3月15日上午7時30分許，起床後欲
    開門營業，發現櫃臺抽屜遭人打開，有遭竊之事，隨即報警
    處理。員警到場後，發現店後鋁門邊地上，有高聖凱棄置的
    作案鐵鉤，乃採取其上指紋送比對，並前往陳志翔住處詢問
    是否知悉附近雜貨店遭竊之事，見桌上有高聖凱贈送之香菸
    數包，經陳志翔同意後，交由員警取回交還劉怡宏，而查知
    全情。
  ㈡高聖凱於111年7月11日上午6時30分許，前往游清雄位於雲林
    縣○○鄉○○段000地號田地，向游清雄借錢遭拒後，見游清雄
    所有車牌號碼00-0000號自用小貨車停放在田邊，車門未上
    鎖，竟開啟上開小貨車車門，徒手竊取游清雄所有放置在該
    小貨車儀表版上方之手機，並將手機內原夾放之名片、駕照
    取出，丟擲在該貨車內駕駛座上，而逃離現場。末因游清雄
    於同日上午7時10分許，欲取用手機聯絡事情，發現手機不
    翼而飛，即報警處理。末高聖凱良心發現，於111年7月12日
    19時30分許，以在路旁拾獲上開手機為由，將上開手機持至
    游清雄住處歸還，始查知全情。
  ㈢高聖凱另於111年7月23日16時許，攜帶可作為兇器使用之砂
    輪機，並騎乘未懸掛車牌之普通重型機車，前往黃淑賢擔任
    廟祝，址設雲林縣○○鄉○○路0○000號之固天宮。趁黃淑賢在
    休息室休息之際，以該砂輪機切斷大殿油錢箱鎖頭後，開啟
    油錢箱，徒手竊取其內之香油錢時，適為聽聞異響前往查看
    之黃淑賢當場撞見，高聖凱隨即逃往固天宮對面之鳳梨園躲
    藏，洽有員警駕駛巡邏車經過，黃淑賢隨即向員警報案，員
    警隨即於同日17時許，在附近產業道路查獲高聖凱，並自其
    身上起出2800元及砂輪機1台，而查獲全情。
二、案經雲林縣警察局斗南分局報告偵辦。
　　　　　　證據並所犯法條
一、訊據被告高聖凱對於上開犯罪事實坦承不諱，核與被害人劉
    怡宏、游清雄、黃淑賢於警詢指訴之情節大致相符，並經證
    人陳志翔於警詢時證述明確，且有現場蒐證照片、勘察採證
    報告、內政部警政署刑事警察局111年5月9日刑生字第11100
    28777號鑑定書、搜索扣押筆錄、贓物認領保管單、監視器
    畫面翻拍照片，暨扣案之砂輪機1台、現金2800元扣案可稽
    ，足徵被告之自白與事實相符，自堪採信。是本件事證明確
    ，被告之犯嫌，洵堪認定。
二、核被告就犯罪事實一之㈠、㈢所為，係犯刑法第321條第1項第
    2、3款、同法第321條第3款之加重竊盜罪嫌，就犯罪事實一
    之㈡所為，係犯刑法第320條第1項之竊盜罪嫌。被告所犯上
    開3罪，被害人不同，顯係基於不同犯意而為，請分論併罰
    。至扣案之砂輪機為被告所有、供犯罪所用之物，請依刑法
    第38條第2項之規定，諭知沒收。另被告行竊雜貨店所竊得
    之現金1000元，其餘尚未歸還之長壽牌香菸7包、七星牌香
    菸6包、PEACE牌香菸3包、他牌香菸7包，為被告犯罪所得，
    請依刑法第38條之1第3項、第4項之規定諭知沒收，於全部
    或一部不能沒收時，追徵其價額。至扣案之固天宮遭竊之香
    油錢2800元，請發還被害人，以維公平。
三、依刑事訴訟法第251條第1項提起公訴。
　  此　致
臺灣雲林地方法院
中　　華　　民　　國　 111　　年　　8 　　月　　25　　日
　　　　　　　　　　　　　　　檢  察  官  莊珂惠
本件證明與原本無異
中　　華　　民　　國　 111　　年　　8 　　月　　29　　日
　　　　　　　　　　　　　　　書  記  官  曾子云
所犯法條　
中華民國刑法第320條
意圖為自己或第三人不法之所有，而竊取他人之動產者，為竊盜
罪，處 5 年以下有期徒刑、拘役或 50 萬元以下罰金。
意圖為自己或第三人不法之利益，而竊佔他人之不動產者，依前
項之規定處斷。
前二項之未遂犯罰之。
中華民國刑法第321條
犯前條第 1 項、第 2 項之罪而有下列情形之一者，處 6 月以
上 5 年以下有期徒刑，得併科 50 萬元以下罰金：
一、侵入住宅或有人居住之建築物、船艦或隱匿其內而犯之。
二、毀越門窗、牆垣或其他安全設備而犯之。
三、攜帶兇器而犯之。
四、結夥三人以上而犯之。
五、乘火災、水災或其他災害之際而犯之。
六、在車站、港埠、航空站或其他供水、陸、空公眾運輸之舟、
    車、航空機內而犯之。
前項之未遂犯罰之。